臺灣臺中地方法院刑事判決
110年度交易字第1545號
公  訴  人  臺灣臺中地方檢察署檢察官
被      告  余冠德


上列被告因過失傷害案件，經檢察官提起公訴（110年度偵字第3
1636號），被告於準備程序進行中，就被訴事實為有罪之陳述，
本院改行簡式審判程序審理，判決如下：
    主    文
余冠德犯過失傷害罪，處有期徒刑肆月，如易科罰金，以新臺幣
壹仟元折算壹日。
    犯罪事實
一、余冠德於民國110年2月22日晚間，駕駛車牌號碼000-0000號
    自用小客車，沿臺中市神岡區崇德路往豐原區方向行駛。於
    同日23時52分許，行經崇德路與大豐路4段交岔路口前，欲
    左轉往大豐路4段方向行駛時，其行進方向之多時相號誌尚
    未顯示左轉指示燈，其原應注意汽車行進中駕駛人應注意車
    前狀況，隨時採取必要安全措施；又汽車行駛至交岔路口，
    其轉彎應遵守燈光號誌之指示，且轉彎車應讓直行車先行。
    而依當時情形天候晴、夜間有照明、柏油路面乾燥無缺陷、
    無障礙物、視距良好等情，對於車前各人、車之動態當能確
    切掌握等情況，並無不能注意之情事，竟疏未注意當時號誌
    時相，其行進方向尚不得左轉，且未充分注意對向車道車輛
    正直行通過該交岔路口之車前狀況，亦未遵守燈光號誌之指
    示即貿然搶快左轉，未禮讓直行車先行。適有賴郁婷騎乘車
    牌號碼000-0000號普通重型機車，正沿承德路往潭子區方向
    直行進入前開路口，見狀閃避不及，二車因而發生碰撞，造
    成賴郁婷人車倒地，並受有腦震盪、臉部損傷、右側膝部擦
    傷、左側前臂擦傷、右側髖部擦傷、創傷所致部分缺牙第1
    顆等傷害。余冠德於肇事後留待在現場，並於員警到場處理
    時，當場承認為肇事人，自首而願接受裁判。
二、案經賴郁婷訴由臺灣臺中地方檢察署檢察官偵查起訴。
    理    由
一、本件被告余冠德所犯為死刑、無期徒刑、最輕本刑為3年以
    上有期徒刑以外之罪，亦非屬高等法院管轄之第一審案件，
    其於準備程序進行中，先就被訴事實為有罪之陳述，經法官
    告知簡式審判程序之旨，並聽取公訴檢察官、被告及辯護人
    之意見後，依刑事訴訟法第273條之1第1項、第273條之2等
    規定，裁定進行簡式審判程序，且不受同法第159 條第1 項
    、第161 條之2 、第161 條之3 、第163 條之1 及第164 條
    至第170 條所規定證據能力認定及調查方式之限制，合先敘
    明。
二、認定犯罪事實根據之證據及理由：
  ㈠上開犯罪事實業據被告於警詢、偵詢、本院準備程序及審理
    時均坦承不諱（發查字第619號卷第11至13頁、第27頁；他
    字第4682號卷第41至42頁、本院卷第29頁、第37頁），核與
    證人即告訴人賴郁婷於警詢、偵詢中之陳述情節相符（發查
    字第619號卷第17至19頁、第29頁、他字第4682號卷第42頁
    ），此外，復有道路交通事故現場圖、道路交通事故調查報
    告表(一)(二)、補充資料表各1份、臺中市政府警察局舉發
    違反道路交通管理事件通知單1紙、現場照片共20張、被告
    之行車紀錄器翻拍畫面共4張、衛生福利部豐原醫院診斷證
    明書1紙、告訴人之傷勢照片4張等資料在卷可佐(發查字第6
    19號卷第21至25頁、第39至63頁；他字第4682號卷第33至35
    頁），足認被告之自白與事實相符，堪予採信。
　㈡按汽車行駛時，駕駛人應注意車前狀況，並隨時採取必要之
    安全措施。汽車行駛至交岔路口，其行進、轉彎，應遵守燈
    光號誌或交通指揮人員之指揮，轉彎車應讓直行車先行，道
    路交通安全規則第94條第3項、第102條第1項第1款、第7款
    分別定有明文。查本件車禍發生當時為天候晴、夜間有照明
    、柏油路面乾燥無缺陷、無障礙物、視距良好，此有道路交
    通事故調查報告表（一）在卷可參（發查字第619號卷第23
    頁），依上開客觀情形，被告並無不能注意之情事，其駕駛
    車輛行經上開地點，未充分注意對向車道車輛正直行通過該
    交岔路口之車前狀況，亦未遵守燈光號誌之指示即貿然搶快
    左轉，未禮讓直行車先行，以致肇事，是被告駕車行為顯有
    過失。而被告過失行為與告訴人賴郁婷之傷害結果間，復具
    有相當因果關係。從而，本件事證明確，被告過失傷害犯行
    堪以認定，應予依法論科。　　
三、論罪科刑：
  ㈠核被告所為，係犯刑法第284條前段之過失傷害罪。
  ㈡被告於警員據報前往現場處理時，當場向警員坦承為車禍肇
    事人，有臺中市政府警察局道路交通事故肇事人自首情形紀
    錄表在卷可佐（發查字第619號卷第35頁），堪認被告在有
    偵查犯罪職權之機關未發覺犯人為何人前，即自首為肇事人
    ，且於事後接受審判，爰依刑法第62條前段規定，減輕其刑
    。
  ㈢爰以行為人之責任為基礎，審酌被告上開過失情節，而致告
    訴人賴郁婷受有本件傷害，所為實屬不該；另被告犯後坦承
    犯行，犯後態度尚佳，雖其迄未與告訴人調解成立，然係因
    雙方就賠償金額無法合致所致，其於本院審理時亦陳稱願意
    再提高賠償金額2、3萬元等語，但告訴人仍難接受（本院卷
    第29至30頁），堪認被告實非無意賠償告訴人，雙方確係因
    條件無法合致而未能成立和解，是尚難逕將無法和解之原因
    均歸責於被告，而以此為過度不利益被告之量刑；再衡以被
    告之素行(本院卷第15至16頁)、告訴人之傷勢及其意見（本
    院卷第29頁），暨被告自陳高中畢業之智識程度、目前在市
    場販賣熟食、薪資收入約2萬元、家中經濟小康等一切情狀
    （詳見本院卷第37頁），量處如主文所示之刑，並諭知易科
    罰金之折算標準。
據上論斷，應依刑事訴訟法第273條之1第1項、第299條第1項前
段，刑法第284條前段、第62條前段、第41條第1項前段，刑法施
行法第1條之1第1項，判決如主文。
本案經檢察官吳錦龍提起公訴，檢察官張添興到庭執行職務。
中　　華　　民　　國　　110 　年　　12　　月　　27　　日
                  刑事第九庭  法  官 
　　　　　　　　　 
以上正本證明與原本無異。
如不服本判決應於收受送達後20日內向本院提出上訴書狀，並應
敘述具體理由；其未敘述上訴之理由者，應於上訴期間屆滿後20
日內向本院補提理由書（均須按他造當事人之人數附繕本）「切
勿逕送上級法院」。
告訴人或被害人如不服判決，應備理由具狀向檢察官請求上訴，
上訴期間之計算，以檢察官收受判決正本之日起算。
　　　                        　書記官   
中　　華　　民　　國　　110 　年　　12　　月　　27　　日

附錄論罪科刑法條
中華民國刑法第284條
因過失傷害人者，處 1 年以下有期徒刑、拘役或 10 萬元以下
罰金；致重傷者，處 3 年以下有期徒刑、拘役或 30 萬元以下
罰金。